【裁判字號】    97,訴,136
【裁判日期】    970227
【裁判案由】    毒品危害防制條例
【裁判全文】
臺灣板橋地方法院刑事判決               97年度訴字第136號
公  訴  人  臺灣板橋地方法院檢察署檢察官
被      告  甲○○
                    （另案在臺灣臺北監獄士林分監執行中）
上列被告因違反毒品危害防制條例案件，經檢察官提起公訴（96
年度毒偵字第9757號），因被告於本院準備程序中為有罪之陳述
，本院告知被告簡式審判程序之旨，並聽取當事人之意見後，經
合議庭裁定由受命法官進行簡式審判程序審理，判決如下：
    主  文
甲○○施用第一級毒品，累犯，處有期徒刑拾月。
    事  實
一、甲○○前因施用毒品案件，經臺灣士林地方法院以八十八年
    度毒聲字第一七五○號裁定送觀察、勒戒後，認有繼續施用
    毒品傾向，復經同法院以八十九年度毒聲字第七六六號裁定
    送強制戒治，於民國八十九年九月二十七日因停止戒治出所
    ，嗣經撤銷停止戒治令入戒治處所施以強制戒治，於九十年
    十月二十六日強制戒治執行完畢。同案並經同法院於八十九
    年五月八日以八十九年度簡字第三一五號刑事簡易判決判處
    有期徒刑六月，於八十九年六月五日判決確定。另因施用毒
    品案件經臺灣臺北地方法院於九十年十月二十三日以九十年
    度易字第一○三三號刑事判決判處應執行有期徒刑十月，於
    九十年十二月二十一日判決確定，並接續執行，於九十二年
    六月十三日縮短刑期假釋出監付保護管束，於九十二年七月
    十四日觀護期滿視為執行完畢。復於前次強制戒治執行完畢
    後，五年內之九十三年三月二十五日、同年月二十六日再犯
    施用毒品案件，經臺灣士林地方法院於九十三年八月四日以
    九十三年度易字第五二○號刑事判決判處有期徒刑十月，於
    九十三年九月九日判決確定，並於九十五年五月六日縮刑期
    滿執行完畢（致使本件構成累犯）。詎其猶不知悔改，於前
    次觀察、勒戒執行完畢釋放後五年內再犯施用毒品罪經法院
    判刑確定，竟又基於施用第一級毒品海洛因之犯意，於九十
    六年九月七日上午六時許在臺北縣三重市○○○路三三巷二
    四號二樓友人住處，以將海洛因用水稀釋後置入注射針筒後
    注射之方式，施用第一級毒品海洛因一次。嗣於同日下午四
    時三十分許，在上址因另案為警緝獲，並經甲○○同意後採
    集其尿液送驗而偵悉上情。
二、案經臺北市政府警察局北投分局報告臺灣板橋地方法院檢察
    署檢察官偵查起訴。因甲○○於本院準備程序中為有罪之陳
    述，經本院合議庭裁定以簡式審判程序審理。
    理  由
一、訊據被告甲○○對於前揭犯罪事實均坦承不諱，經查：
（一）被告經警採尿送台灣尖端先進生技醫藥股份有限公司以酵
      素免疫分析法篩檢、氣相層析質譜儀分析法確認，檢驗結
      果認該尿液呈嗎啡陽性反應，此有該公司九十六年九月二
      十一日出具之濫用藥物檢驗報告、姓名代碼對照表各一份
      附卷可稽（見偵查卷第五頁、第六頁）。復查：
  １、海洛因施用入人體後水解還原成嗎啡，再循嗎啡之代謝方
      式排出體外，業據行政院衛生署藥物食品檢驗局以七三藥
      檢壹字第○三○二二一號函說明綦詳，且尿液中能否驗出
      嗎啡陽性反應，與其投與量、投與途徑、採尿時間、個人
      體質及檢測方法之靈敏度有關，國外曾有文獻報導注射六
      毫克之海洛因鹽酸鹽，其代謝物嗎啡之平均可檢出時限約
      為二十六小時，亦經行政院衛生署藥物食品檢驗局於八十
      一年九月八日以（八一）藥檢壹字第八一一四八八五號函
      釋明在案。
  ２、前揭尿液檢驗報告載明係以GC/MS （即氣相層析質譜儀分
      析法）方法作為確認檢驗之方式，而該方法之原理係檢品
      經氣化後，通過層析管分離純化，再將純化後之成分循序
      送入質譜儀做個別鑑定。因質譜儀所測定之圖譜，在化學
      上被公認具有指紋特性，故可據以完全判定該檢品係為何
      種化合物。是以氣相層析質譜儀（GC/MS）作藥 物及其代
      謝產物之定性及定量分析，幾乎不會有偽陽性反應產生，
      此經台北榮民總醫院於八十三年四月七日以八三北總內字
      第三○五九號函釋明在案。準此被告之尿液經以氣相層析
      質譜儀分析法檢驗，既係呈嗎啡陽性反應，顯見被告應有
      在前揭犯罪時間施用第一級毒品海洛因之行為甚明。
（二）被告前因施用毒品案件，前因施用毒品案件，經臺灣士林
      地方法院以八十八年度毒聲字第一七五○號裁定送觀察、
      勒戒後，認有繼續施用毒品傾向，經同法院以八十九年度
      毒聲字第七六六號裁定送強制戒治，於八十九年九月二十
      七日因停止戒治出所，嗣經撤銷停止戒治令入戒治處所施
      以強制戒治，於九十年十月二十六日強制戒治執行完畢。
      復於前次強制戒治執行完畢後，五年內之九十三年三月二
      十五日、同年月二十六日再犯施用毒品案件，經臺灣士林
      地方法院於九十三年八月四日以九十三年度易字第五二○
      號刑事判決判處有期徒刑十月，於九十三年九月九日判決
      確定，此有臺灣高等法院被告前案紀錄表一份在卷可按。
      其於前次強制戒治執行完畢釋放後，五年內因犯施用毒品
      罪經法院判刑確定，而再犯本件施用第一級毒品海洛因之
      事實，堪以認定。從而，本件事證明確，被告犯行洵堪認
      定，應予依法論科。
二、按海洛因屬於毒品危害防制條例第二條第二項第一款所規定
    之第一級毒品，核被告施用海洛因之行為，係犯毒品危害防
    制條例第十條第一項之施用第一級毒品罪。其持有毒品之低
    度行為，應為施用毒品之高度行為所吸收，不另論罪。又被
    告有如事實欄所載犯罪科刑執行情形，於九十二年六月十三
    日縮短刑期假釋出監付保護管束，嗣於九十二年七月十四日
    觀護期滿視為執行完畢有臺灣高等法院被告前案紀錄表在卷
    可按，其受有期徒刑之執行完畢後，五年以內故意再犯本件
    有期徒刑以上之罪，為累犯，應依刑法第四十七條第一項之
    規定加重其刑。本院審酌被告施用毒品，足以戕害其身心，
    滋生其他犯罪，惡化治安，嚴重損及公益，且被告前曾犯施
    用毒品罪，業經強制執行與刑事判決確定，，仍未戒斷其施
    用毒品之惡習，竟再為本件施用毒品犯行，顯見其不思悔改
    ，而其施用毒品行為於本質上係屬自我戕害行為，反社會性
    之程度應屬較低，及其犯後坦承犯行態度尚稱良好等一切情
    狀，量處如主文所示之刑，以資懲儆。
據上論斷，應依刑事訴訟法第二百七十三條之一第一項、第二百
九十九條第一項前段，毒品危害防制條例第十條第一項、第二十
三條第二項，刑法第十一條前段、第四十七條第一項，判決如主
文。
本案經檢察官謝岳龍到庭執行職務。
中    華    民    國    97    年    2     月    27    日
                刑事第十五庭    法  官  劉  安  榕
以上正本證明與原本無異
如不服本判決應於送達後10日內敘明理由向本院提出上訴狀
                                書記官  石  于  倩
中    華    民    國    97    年    2     月    27    日
附錄本案論罪科刑法條全文：
毒品危害防制條例第10條
施用第一級毒品者，處六月以上五年以下有期徒刑。
施用第二級毒品者，處三年以下有期徒刑。


司法院資訊處製作；財團法人民間司法改革基金會備份。
